【裁判字號】    97,消債更,1035
【裁判日期】    980410
【裁判案由】    更生事件
【裁判全文】
臺灣板橋地方法院民事裁定          97年度消債更字第1035號
聲  請  人  甲○○
代  理  人  鄭志政律師
上列當事人因消費者債務清理事件，聲請更生，本院裁定如下：
主  文
債務人甲○○自中華民國九十八年四月十三日下午四時起開始更
生程序。
本件得由司法事務官進行更生程序。
理  由
一、按法院開始更生程序之裁定，應載明其年、月、日、時，並
    即時發生效力，消費者債務清理條例第45條第1 項定有明文
    。
二、本件聲請意旨略以：聲請人有不能清償情事，於民國95年8
    月間提出債權人清冊，以書面向最大債權金融機構台新國際
    商業銀行股份有限公司請求共同協商債務清償方案，並成立
    協商，每月應繳金額新臺幣（下同）18,800元，分120期，
    利率3.88%，聲請人為大樓保全人員，平均每月收入僅32,00
    0元，扣除每月還款金額後已不足以維持基本生活，及支出
    配偶及子女扶養費用，聲請人長期以來收入無法平衡支出，
    終致履行12期後，於96年9月間不得已毀諾，而此非債務人
    主觀惡意不履行協議，客觀上確有不可歸責於債務人之事由
    。又其無擔保或無優先權之債務總額未逾12,000,000元，復
    未經法院裁定開始清算程序或宣告破產，爰向本院聲請更生
    等語。
三、經查：聲請人於95、96年度全年所得為384,613元、391,090
    元，有其提出95年度及96年度綜合所得稅各類所得資料清單
    可按 (見本院卷第49、50頁)，平均月所得僅各為32,051元
    、32,591元（元以下四捨五入），然與銀行協商還款金額為
    18,800元，有債權銀行台北富邦商業銀行於97年12月25日具
    狀之民事陳報狀可按 (見本院卷第93頁)， 扣除聲請人及其
    外籍配偶與二名年幼子女每月基本生活支出以行政院主計處
    公佈之低收入戶每人每月最低生活費9,829 元計算，平均每
    月收入明顯不足支付每月協商金額【計算式:32,000 －
    9,829 ×4 ＝－7,316 】，且聲請人及其配偶與子女名下亦
    無資產可供處分清償，業據其提出與其所述相符之財產及收
    入狀況說明書、全國財產稅總歸戶財產查詢清單可按，堪認
    聲請人主張其收入已不能履行協商金額之事實，應為屬實。
    此外，本件又查無聲請人有消費者債務清理條例第6 條第3
    項、第8 條或第46條各款所定駁回更生聲請之事由存在，則
    聲請人聲請更生，應屬有據，爰裁定如主文。
中    華    民    國    98    年    4    月    10  日
                  民事第三庭     法  官  徐玉玲
上為正本係照原本作成
本件不得抗告
本裁定已於98年4月13日下午4時公告。
中    華    民    國    98    年    4    月    10  日
                                 書記官  陳靜怡


司法院資訊處製作；財團法人民間司法改革基金會備份。
